臺灣桃園地方法院刑事判決　　　　　　　 94年度訴字第115號
公　訴　人　臺灣桃園地方法院檢察署檢察官
被　　　告　戊○○
　　　　　　　　　　（現於台灣桃園看守所羈押中）
選任辯護人　鄭崇文律師
被　　　告　癸○○
　　　　　　　　　　（現於臺灣新竹監獄執行中）
指定辯護人　連世昌律師
被　　　告　寅○○
　　　　　　　　　　（現於臺灣桃園看守所羈押中）
指定辯護人　己○○　本院公設辯護人
被　　　告　乙○○
　　　　　　　　　　（現於台灣桃園看守所羈押中）
選任辯護人　戴文進律師
上列被告因強盜等案件，經檢察官提起公訴（93年度偵字第
14637 號），本院判決如下：
    主  文
戊○○變造汽車駕駛執照，足生損害於公眾及他人，累犯，處有
期徒刑肆月，扣案之變造「丙○○」駕駛執照上之戊○○照片壹
張沒收；又連續未經許可，製造可發射子彈具有殺傷力之槍枝，
累犯，處有期徒刑陸年，併科罰金新台幣拾伍萬元，罰金如易服
勞役，以新臺幣玖佰元即銀元參佰元折算壹日。扣案之仿FN廠19
10型半自動手槍之改造玩具手槍壹把（槍枝管制編號0000000000
號）、仿BERETTA 廠84型半自動手槍之改造玩具手槍壹把（槍枝
管制編號000000000 號）均沒收。扣案之砂輪機、電動鑽頭機、
電鑽機、噴燈、尖嘴鉗、線鋸、挫刀、鉗子、鐵鎚、螺絲起子、
游標尺各壹支及電動鑽頭拾捌支均沒收；又連續意圖為自己不法
之所有，結夥三人以上、攜帶兇器，以強暴至使不能抗拒，而取
他人之物，累犯，處有期徒刑捌年貳月；又共同未經許可，販賣
可發射子彈具有殺傷力之槍枝，累犯，處有期徒刑伍年陸月，併
科罰金新台幣拾萬元，罰金如易服勞役，以新台幣玖佰元即銀元
佰元折算壹日。應執行有期徒刑拾玖年捌月，併科罰金新台幣
貳拾萬元，罰金如易服勞役，以罰金總額與陸個月之日數比例折
算。扣案之變造「丙○○」駕駛執照上之戊○○照片壹張、砂輪
機、電動鑽頭機、電鑽機、噴燈、尖嘴鉗、線鋸、挫刀、鉗子、
鐵鎚、螺絲起子、游標尺各壹支及電動鑽頭拾捌支均沒收。扣案
之具殺傷力之仿FN廠1910型半自動手槍之改造玩具手槍壹把（槍
枝管制編號0000000000號）、具殺傷力之仿BERETTA 廠84型半自
動手槍之改造玩具手槍壹把（槍枝管制編號000000000 號）、具
殺傷力之改造子彈顆均沒收。
癸○○毀越門扇而竊盜，累犯，處有期徒刑捌月。又連續意圖為
自己不法之所有，結夥三人以上、攜帶兇器，以強暴至使不能抗
拒，而取他人之物，累犯，處有期徒刑捌年貳月，扣案之仿FN廠
1910型半自動手槍之改造玩具手槍壹把（槍枝管制編號00000000
00號）沒收。又連續變造國民身分證及駕駛執照，累犯，處有期
徒刑伍月，扣案變造之「庚○○」之國民身份證及駕駛執照上癸○○之照片各壹張均沒收。又傷害他人之身體，累犯，處有期徒
刑陸月。應執行有期徒刑玖年陸月，扣案變造之「庚○○」之國
民身份證及駕駛執照上癸○○之照片各壹張均沒收，扣案之仿FN
廠1910型半自動手槍之改造玩具手槍壹把（槍枝管制編號000000
0000號）沒收。
寅○○連續意圖為自己不法之所有，結夥三人以上、攜帶兇器，
以強暴至使不能抗拒，而取他人之物，處有期徒刑柒年陸月，扣
案之仿FN廠1910型半自動手槍之改造玩具手槍壹把（槍枝管制編
號0000000000號）沒收。
乙○○共同未經許可，販賣可發射子彈具有殺傷力之槍枝，累犯
，處有期徒刑伍年貳月，併科罰金新台幣拾萬元，罰金如易服勞
役，以新台幣玖佰元即銀元佰元折算壹日。扣案之仿FN廠1910
型半自動手槍之改造玩具手槍壹把（槍枝管制編號0000000000號
）及改造子彈顆均沒收。
    事  實
一、戊○○前因違反毒品危害防制條例案件，經本院於民國92年
    5 月13日以92年度桃簡字第623 號刑事判決判處有期徒刑2
    月，該判決於同年7 月18日確定，於同年9 月29日易科罰金
    執行完畢。癸○○前因贓物案件，經本院於91年5 月2 日以
    91年度桃簡字第529 號刑事判決判處有期徒刑3 月，該判決
    於同年7 月8 日確定，並於92年4 月21日入監執行完畢。乙○○前因違反毒品危害防制條例案件，經臺灣台北地方法院
    於92年7 月31日以92年度易字第1124號刑事判決判處有期徒
    刑3 月，該判決於同年8 月25日確定，並於92年11月25日易
    科罰金執行完畢。
二、癸○○意圖為自己不法之所有，於92年6 月10日凌晨零時許
    ，在台北縣泰山鄉○○路○ 段255 號「泰山國民小學」，打
    破二樓訓導處窗戶玻璃及破壞一樓輔導室之門鎖，毀越上開
    開安全設備而侵入該校之訓導處及輔導室，竊取15吋電腦液
    晶顯示器1 台（型號View sonic vx-500）、 掃瞄器2 台（
    型號HP 3400C）、Panasonic GD-75 行動電話1 支（含sim
    卡1 張）、數位相機1 台（型號Olympus c40200m）、 現金
    新台幣（下同）3115元、Nokia 行動電話1 支（含sim 卡1
    張）等物，得手後，將竊得物品變賣得款供己花用。嗣經警
    依現場所留指紋循線查悉上情。
三、戊○○於93年6 月初某日，在台北縣永和市中正橋附近某間
  　車行，拾獲丙○○遺失之駕駛執照一張，竟意圖為自己不法
　　之所有，將之侵占入己，並基於變造特種文書之犯意，於同
　　年七月中旬某日，在台北縣新莊市輔仁大學附近之租住處，
　　將自己之照片換貼於前開「丙○○」之駕駛執照上，變造駕
　　駛執照一張，足生損害於監理機關有關駕駛執照核發管理作
　　業之正確性及丙○○本人。
四、戊○○明知可發射子彈具有殺傷力之改造槍枝，非經中央主
　　管機關許可，不得製造之，竟基於概括犯意，於民國93年8
　　月上旬某日，在台北縣三重市湯城附近之玩具店購買仿FN廠
    1910型半自動手槍之金屬玩具手槍1 枝後，隨即透過網際網
    路向姓名年籍不詳之人購買金屬槍管1 支，尚未取得該金屬
    槍管之際，戊○○又於同年月中旬某日至前開玩具店購買仿
    BERETTA 廠84型半自動之金屬玩具手槍1 枝，並再向上述姓
    名年籍不詳之人增購金屬槍管1 支，待取得金屬槍管2 支後
    ，戊○○以其所有之砂輪機、電動鑽頭機、電鑽機、噴燈、
    尖嘴鉗、線鋸、銼刀、鉗子、鐵鎚、螺絲起子、游標尺、電
    動鑽頭等工具，在其位於台北縣新莊市輔仁大學附近之租屋
    處，先將前開仿FN廠1910型半自動手槍之槍管打通後，再換
    裝其所購買之金屬槍管，改造成可發射子彈具有殺傷力之改
    造手槍1 枝（槍枝管制編號0000000000，以下簡稱仿FN廠改
    造手槍），並未經許可而無故製造、持有前開具殺傷力之改
    造手槍；戊○○又於2 個禮拜後，再以相同之方法改造其所
    有仿BERETTA 廠84型半自動手槍製造之玩具手槍1 枝，並換
    裝所購買之金屬槍管，改造成可發射子彈具有殺傷力之改造
    手槍1 枝（槍枝管制編號0000000000，以下簡稱仿BERETTA
    廠改造手槍），連續未經許可而無故製造、持有前開具殺傷
    力之改造手槍。
五、戊○○夥同癸○○、寅○○基於意圖為自己不法所有之概括
    犯意聯絡，先於93年8月11日凌晨2時許，戊○○與癸○○共
    乘一部機車，寅○○則獨自騎乘一部機車，三人共同至台北
    縣鶯歌鎮○○路598 號「湘堡汽車旅館」佯裝投宿，由戊○○手持客觀上足供凶器使用、可發射子彈具有殺傷力之仿FN
    廠改造手槍一枝（槍枝管制編號0000000000號），進入該旅
    館櫃臺，櫃臺內之值班人員見戊○○手持槍枝不敢反抗，戊○○隨即喝令櫃臺人員進入洗手間並將門反鎖，癸○○則進
    入櫃臺內強取櫃臺抽屜內之現金約4000餘元，寅○○則於旅
    館外面為戊○○及癸○○二人把風，三人得手後逃逸。又戊○○、癸○○及寅○○三人於同年月22日凌晨許自桃園縣境
    內之SKY 舞廳離開後，共乘計程車至桃園縣大園鄉果林村欲
    投宿朋友家中未果，適途經桃園縣大園鄉○○村○○路○ 段
    609 號之「梵谷村汽車旅館」，戊○○、癸○○、寅○○三
    人又承前開強盜之概括犯意，先請計程車司機在旅館外面等
    候，戊○○、癸○○、寅○○三人隨後走近梵谷村汽車旅館
    之櫃臺，由癸○○佯裝詢問櫃臺人員子○○有無房間，子○○表示有一間會漏水之房間後，癸○○即表示欲前往察看之
    意願，待子○○交付癸○○房間磁卡後，癸○○卻未前往察
    看房間狀況而係返回計程車內負責把風之工作，戊○○、寅
    ○○二人一同進入旅館櫃臺內，戊○○取出前開客觀上足供
    兇器使用、可發射子彈具有殺傷力之仿FN廠改造手槍1 枝（
    槍枝管制編號0000000000號）抵住子○○之太陽穴並恫嚇稱
    ：「兄弟求財」，以強暴脅迫之方式致使子○○不能抗拒，
    寅○○則打開櫃臺抽屜並強取現金23000 元，戊○○再強取
    子○○身上所有之行動電話（G500型，機身編號0000000000
    00000 號）1 支得手，得手後三人共乘計程車逃逸。戊○○
    等三人將強盜所得款項朋分花用，前開強盜所得之行動電話
    則交由寅○○於93年8 月28日，在桃園縣中壢市○○路2 之
    18號「施樂事達電信聯盟通訊行」，借用不知情女友程詩璇
    （另為不起訴處份確定）之名義，以5000元之價格出售給不
    知情之通訊行老闆。
六、戊○○、癸○○二人承前強盜之概括犯意，共同基於意圖為
    自己不法所有之犯意聯絡，於93年8 月26日凌晨2 時30分許
    ，由戊○○騎乘車號不詳之重型機車後載癸○○，行經桃園
    龜山鄉○○○街79號前，見辛○○獨自一人行走，遂佯裝上
    前問路，辛○○放慢腳步，戊○○自腰間取出前開客觀上足
    供兇器使用、可發射子彈具有殺傷力之仿FN廠改造手槍1 枝
    （槍枝管制編號0000000000號），喝令辛○○交出財物，以
    強暴脅迫之方式至使辛○○不能抗拒，並命辛○○交付其口
    袋中之錢包，癸○○則下車強取辛○○肩背之手提袋（內有
    現金900 元、駕駛執照1 張、行動電話2 支、金融卡、信用
    卡等物品），戊○○癸○○得手後即騎乘機車逃逸。
七、癸○○因另案遭通緝，於93年5 月間，在桃園縣桃園市○○
　　路之「Sky 舞廳」拾獲王仲強遺失之健保卡1 張，竟意圖為
    自己不法之所有，將之據為己有而侵占該張健保卡，又承前
    侵占遺失物之概括犯意，於同年8 月間某日，在桃園市某間
    舞廳拾獲庚○○遭不知名人士竊取而離其持有之身分證及駕
    駛執照各1 張，將之侵占入己，以便他日遭盤查身分時可隱
    匿身分免遭緝捕。癸○○並基於變造特種文書之概括犯意，
    於93年8 月間某日，在桃園縣龜山鄉○○街8 巷9 號4 樓住
    處，將自己之照片換貼於前開「庚○○」之身分證及駕駛執
    照上，連續變造國民身分證及駕駛執照各1 張，足生損害於
    戶政、監理機關有關身分證、駕駛執照核發管理作業之正確
    性及庚○○本人。嗣於93年9 月14日下午3 時30分許，癸○○在桃園縣龜山鄉○○路429 號遇警員呂志衛、壬○○盤查
    時，警員呂志衛、壬○○依法出示警員服務證並向癸○○表
    示警察身分後，癸○○為圖抗拒逮捕，竟踢打執勤警員，致
    警員壬○○受有右踝挫壓傷之傷害。嗣經警合力制伏癸○○
    ，並在癸○○身上起獲前開王仲強之健保卡及變造之庚○○
    身分證及駕駛執照各張。之後經同意搜索，又在其住處桃園
    縣龜山鄉○○街8 巷9 號4 樓扣得前開戊○○所變造之「丙○○」駕駛執照1 張、仿BERETTA 廠84型改造手槍1 枝（槍
    枝管制編號0000000000號），砂輪機、電動鑽頭機、電鑽機
    、噴燈、尖嘴鉗、線鋸、挫刀、鉗子、鐵鎚、螺絲起子、游
    標尺各1 支、電動鑽頭18支等物。
八、戊○○、乙○○基於共同犯意之聯絡，於93年8 月底，在桃
    園縣8 月底，在桃園縣桃園市○○街112 號4 樓之1 乙○○
    住處，以1 萬5 千元代價，將戊○○所有、寄藏於乙○○之
    具有殺傷力之仿FN廠1910型半自動改造手槍1 枝（槍枝管制
    編號0000000000號）及具有殺傷力之土造子彈3 顆共同售予
    丁○○，並當場交付上開槍枝及子彈，丁○○於收受槍彈後
    ，由乙○○陪同至附近郵局領款及交付7 千元予乙○○，並
    約定尾款之後再行給付。丁○○於同年9 月16日下午3 時40
    分許，向警方自首並報繳前開具有殺傷力之改造手槍1 枝及
    子彈3顆，為警查獲，並扣得前開改造手槍及子彈。
    理  由
一、(一)訊據被告戊○○對於前開犯罪事實，除辯稱犯罪事實五部
    分，同案被告寅○○並未參與93年8 月22日之「梵谷村汽車
    旅館」強盜案；犯罪事實六部分，伊與同案被告癸○○只是
    一起騎車去搶被害人辛○○的背包，伊並沒有拿扣案之仿FN
    廠1910型半自動改造手槍1 支出來，喝令被害人辛○○而使
    被害人不能抗拒，而強取被害人之錢包及背包；犯罪事實八
    部分，伊只是把槍跟子彈交給同案被告乙○○保管，伊並不
    知道乙○○把槍跟子彈賣給丁○○的事情云云外，餘均坦承
    不諱。(二)訊據被告癸○○就上開犯罪事實，除辯稱犯罪事實
    五部分，寅○○都不知情；犯罪事實六部分，伊與同案被告
    戊○○只是一起騎車去搶被害人辛○○的背包，伊等二人是
    用拉扯的方式把皮包搶走，並沒有拿槍出來；犯罪事實七部
    分中，警察是從福斯廂型車衝下來，伊以為是仇家來尋仇，
    才會反抗以致於傷到被害人即警員壬○○的腳踝云云外，餘
    均坦承不諱。(三)訊據被告寅○○雖坦承有與同案被告戊○○
    、癸○○一起去行搶「湘堡汽車旅館」等情，然就「梵谷村
    汽車旅館」部分則矢口否認，辯稱並沒有跟被告戊○○及癸○○去搶「梵谷村汽車旅館」，伊也沒有把風，伊承認有拿
    同案被告戊○○在「梵谷村汽車旅館」所搶到的手機要伊的
    女朋友程詩旋出售給以5000元之價格出售給不知名的通訊行
    老闆云云。(四)訊據被告乙○○雖坦承有未經許可而持有具殺
    傷力之仿FN廠1910型半自動改造手槍及具殺傷力之土造子彈
    3 顆，然矢口否認有販賣具有殺傷力之槍彈犯行，辯稱伊並
    沒有賣槍的行為，是因為伊欠被告戊○○錢，為了要還錢給
    被告戊○○，才會跟丁○○借錢，並把槍跟子彈押在丁○○
    那邊云云。
二、經查：
 （一）犯罪事實二部分，訊據被告癸○○於本院審理時坦承不
       諱，核與被害人即泰山國民小學訓導主任丑○○於警詢
       所為之陳述大致相符，並有被害人丑○○所提出之失竊
       物品清單1 紙、失竊現場照片6 幀附卷可按，又警方採
       集竊賊於失竊現場所遺留之指紋後，送內政部警政署刑
       事警察局比對指紋後，認指紋與檔存被告癸○○指紋相
       符，此有內政部警政署刑事警察局92年7 月9 日刑紋字
       第0920115404號鑑驗書附卷可稽，被告癸○○自白與事
       實相符，本件犯罪事實二之加重竊盜犯行，事證明確，
       被告癸○○加重竊盜之犯行堪以認定。
 （二）犯罪事實三、四部分，訊據被告戊○○對於上開犯罪事
       實三、四之部分，於本院審理時均坦承不諱，並有扣案
       之偽造「丙○○」駕駛執照1 張附卷可憑，又前開2 枝
       改造手槍經送鑑結果，認分別係由仿FN廠1910型半自動
       手槍製造之金屬玩具手槍及仿BERETTA 廠84型半自動手
       槍製造金屬玩具手槍，換裝土造金屬槍管改造而成之改
       造手槍，機械性能良好，可擊發適用之子彈，均認具有
       殺傷力，此有內政部警政署刑事警察局93年10月4 日刑
       鑑字第0000000000號、第0000000000號槍彈鑑定書各1
       份附卷可憑，並有砂輪機、電動鑽頭機、電鑽機、噴燈
       、尖嘴鉗、線鋸、銼刀、鉗子、鐵鎚、螺絲起子、游標
       尺各1 支、電動鑽頭18支扣案可佐，被告戊○○之自白
       與事實相符，事證明確，此部分之犯行堪以認定。
 （三）犯罪事實五
     (一)「湘堡汽車旅館」部分：
     訊據被告戊○○、癸○○於本院行準備程序時，自白持
       具有殺傷力之仿FN廠1910型半自動改造手槍一支強盜「
       湘堡汽車旅館」犯行等語，核與證人即同案被告癸○○
       、戊○○於本院審理時具結證述之情節大致相符，又同
       案被告寅○○於本院行準備程序及審理時陳稱伊與被告
       戊○○、癸○○有於93年8 月11日一起前往「湘堡汽車
       旅館」等語，且被害人即湘堡汽車旅館副理甲○○於警
       詢時亦表示湘堡汽車旅館確實有在93年8 月11日凌晨2時
       許遭歹徒持槍侵入櫃臺內，強盜現金1 萬元等語（參93
       年度偵字第14637 號卷一第228 頁），被告戊○○、癸○○之自白與事實相符，事證明確，被告戊○○、癸○○之犯行堪以認定。
     訊據被告寅○○於本院審理時坦承伊與同案被告戊○○
       、癸○○共同前往「湘堡汽車旅館」，由被告戊○○、
       癸○○進入櫃臺內行搶，而伊在外面負責把風工作等語
       。又查，證人即同案被告戊○○於本院審理時具結證稱
       略以：93年8 月11日當天我們三個人一起騎兩輛機車到
       寅○○的奶奶家，我跟癸○○騎一輛，寅○○一個人騎
       一輛，因為三個人都沒有錢，經過湘堡汽車旅館時，我
       就邊騎車便對坐後座的癸○○以及騎在我旁邊的寅○○
       提議說，我們去搶湘堡汽車旅館，他們兩個就點頭，我
       們兩部機車都停在湘堡汽車旅館的門口右側，我叫寅○○在那邊等我，意思就是叫他把風，由我跟癸○○進去
       ，我把銀色那把槍（具有殺傷力之仿FN廠改造手槍1 枝
       ，槍枝管制編號0000000000號，鑑定通知書如上述）掏
       出來，被害人看到槍驚嚇到，癸○○同時開始搜刮財物
       ，我立即喝令被害人進入廁所，被害人進廁所後我就把
       廁所關起來，癸○○搜刮財物的動作很快，約二分鐘左
       右，我就跟他一起快跑離開到寅○○等我們的地方，三
       個人一起騎機車離開現場，後來我們也有把搶到的錢分
       給寅○○等語（參本院93年6 月2 日審判筆錄），被告
       寅○○自白部分與證人即同案被告戊○○前開證言相符
       ，被告寅○○此部分之自白應屬可信。同案被告癸○○
       雖於本院審理時具結證稱略以：93年8 月11日當天本來
       要到寅○○的阿媽家，途中下雨經過「湘堡汽車旅館」
       ，我們就決定要去借宿，那時候我叫寅○○在外面等，
       我跟戊○○過去問，後來問一問我就跟戊○○到櫃臺附
       近的二、三公尺那邊，問他要不要借宿，後來發現我們
       身上錢不夠，才決定要搶櫃臺，決定之後我跟戊○○一
       起進去櫃臺，戊○○嚇阻被害人不要動，我搜刮櫃臺抽
       屜的錢，結束之後我們就跑走，事後我們有把搶來的財
       物分給寅○○，但是我沒有辦法回答為何要分錢給他云
       云（參本院94年12月15日審判筆錄），然被告癸○○於
       偵訊時陳稱略以：當時我們去湘堡是因外面下很大的雨
       ，我們去問休息要多少錢，我們身上也沒有足夠的錢，
       後來就討論要不要搶，是戊○○先進去，後來他就大叫
       我進去，我進去他就叫我拿櫃臺裡的錢，寅○○在外面
       把風等語（參93年度偵字第14637 號卷二第28頁偵訊筆
       錄），被告癸○○前後陳述不一，其於本院所為證言之
       真實性即有疑義，且若被告寅○○並未參與犯罪過程，
       被告戊○○、癸○○二人又何需將渠等所搶得之財物分
       給被告寅○○，本院認被告癸○○於本院時之證言應屬
       袒護被告寅○○之詞，不足採信。綜上所述，被告寅○○、戊○○、癸○○三人共同強盜「湘堡汽車旅館」等
       節，事證明確，犯行均堪以認定。
     (二)「梵谷村汽車旅館」部分：
     訊據被告戊○○、癸○○於本院審理時均坦承有於93年
       8 月22日一同持具有殺傷力之仿FN廠1910型半自動改造
       手槍至「梵谷村汽車旅館」強盜財物，然辯稱被告寅○○只是在外面等，被告寅○○並不知情云云。又訊據被
       告寅○○矢口否認共同強盜「梵谷村汽車旅館」之犯行
       ，辯稱伊當時並不知道被告戊○○、癸○○兩人在裡面
       有強盜之行為，伊是事後才知道云云。
     查證人即梵谷村旅館之櫃臺人員子○○於本院審理時具
       結證稱略以：93年8 月22日當天凌晨4 時許，有三個人
       要投宿，其中一個癸○○進到櫃臺房間裡面問我有沒有
       房間，另外兩個就站在房間門口外面，其中有一個戊○○站在門口那邊，另外一個寅○○站在櫃台房間外面距
       離門口兩公尺，癸○○問我說他們要住宿，我說沒有房
       間，癸○○就走出去，距離櫃檯房間二、三公尺左右，
       他們三個人在講話，講了約二、三分鐘，癸○○又進來
       櫃台房間，意思好像就是問我真的沒有房間，很客氣，
       另外戊○○所站的位置跟剛剛一樣，寅○○站的位置我
       就不清楚，我看他們很想要房間，所以我告訴他們我有
       一間會漏水的房間問他們要不要，癸○○回答說沒有關
       係，要去看房間，我就把房間卡片給癸○○，並跟他說
       房間所在的位置，癸○○拿著卡片就走出櫃檯房間，到
       底有沒有去看房間我就不知道，而我就再也沒有看到他
       ，我將卡片拿給癸○○約三分鐘後，戊○○跟寅○○兩
       個人跑進櫃台裡面，戊○○拿著一把長約15公分，銀色
       的槍指著我的太陽穴，我覺得有一點點害怕，戊○○跟
       我說兄弟求財，寅○○就打開抽屜拿錢，他拿完以後，
       戊○○看到我腰間有一個手機，指著我腰間的手機說手
       機拿來，我說你們錢都拿走為何要拿我的手機，他就說
       拿來，他有伸手去拿，我也有配合去打開我的手機套子
       ，手機他就拿走了，接著兩個人就走了，我可以分辨在
       庭的三位被告中，戊○○拿槍，癸○○先進來問有沒有
       房間，寅○○是在櫃臺裡面拿錢的，我判斷進櫃臺拿錢
       的人是被告寅○○的標準是癸○○進櫃臺問有沒有房間
       的時候是有戴帽子的，而後來進到櫃臺裡面打開抽屜拿
       錢的人是沒有戴帽子的等語（參本院94年6 月2 日審判
       筆錄），而同案被告癸○○於本院審理時亦具結證稱伊
       當天有戴帽子進去「梵谷村汽車旅館」，而且帽子一直
       沒有拿下來等情（參本院94年6 月2 日審判筆錄），再
       者，被告癸○○於本院羈押庭時亦稱「我當時沒有進櫃
       臺，我有假裝跟櫃臺人員說要開房間，後來跑到車上把
       風等語（參本院93年度聲羈字第546 號卷第6 至8 頁）
       ，故證人子○○所述係由被告寅○○進入櫃臺拿錢等節
       ，應屬有據，又證人子○○與被告三人素無怨隙，當無
       故意設詞陷害之理，本院認證人子○○之證言應屬可信
       ；又查被告三人於「梵谷村汽車旅館」所強盜被害人子
       ○○所有之G500型行動電話手機（型號000000000000000
       號）係由被告寅○○使用其不知情女友程詩璇之身分證
       件而出售予中壢市區內之施樂事達電信聯盟通訊行負責
       人陳其文，並得款5000元等節，此為被告寅○○坦承不
       諱，核與證人程詩璇、陳其文二人於警詢時所述相符，
       若被告寅○○並非行強盜之人，又豈會於事後處分強盜
       所得之贓物，綜上所述，本件被告戊○○、癸○○、寅
       ○○結夥三人以上，持兇器加重強盜等節，事證明確，
       犯行均堪已認定。
 （四）犯罪事實六部分，訊據被告戊○○、癸○○均矢口否認
       有強盜之犯行，辯稱伊等二人並沒有掏槍出來，伊是用
       拉扯的方式將皮包搶走云云。經查，證人即被害人辛○○於偵訊及本院審理時具結證稱略以：93年8 月下旬，
       我被兩位歹徒共乘一輛機車行搶，地點在桃園縣龜山鄉
       ○○○街，時間大約是凌晨三、四點左右，那天是是客
       戶剛好打電話給我，我準備過去找客戶，所以過去興華
       三街那邊要開車，那時候剛到興華三街的時候，被告兩
       位騎機車停在我旁邊，感覺要問路，騎機車的那一個就
       好像從他腰部拿出手槍，他就指著我要我把我身上的錢
       財交出來，我就把皮包拿給他，他看到我還有一個肩背
       的手提袋，他要我把手提袋交給他們，坐在後座的那個
       人就下車過來，直接從我的肩膀把我的手提袋拿走，因
       為我手提袋我有值班的手機，我請他們把手機還給我，
       他們沒有回應，直接騎機車走了，我可以確定對方有掏
       槍，因為我有看到他有從腰部做一個要拿東西的動作，
       我也有看到槍，而坐在機車後座的人下來跟我拿東西，
       我之所以沒有反抗的動作是因為我是第一次被搶，我不
       知道如何反應，而且我不知道他拿的手槍是真是假，所
       以我要替我自己想，我記得騎機車的人是短頭髮，感覺
       上壯壯的，他兩手的手臂上都有刺青，右手的刺青是在
       肩膀的部位，左手的刺青是整隻左手都有，後座那個人
       有戴一頂深色的帽子，感覺上瘦瘦的，長相已經不清楚
       ，我的皮包、金融卡還有兩支手機被搶，而被搶的金錢
       數目不記得了，我在警局時有指認搶匪，當初的印象很
       深刻，而今天在庭的被告戊○○手上的刺青跟當初案發
       時所看到刺青是一樣等語（參93年度偵字第14637 號卷
       二第34至35頁，本院93年6 月2 日審判筆錄），核與被
       告癸○○於偵訊時陳稱略以：8 月份時深夜我和戊○○
       騎機車，在林口龜山那邊搶路人，我們尾隨在被害人後
       面，到一個地方後用機車擋住被害人的路，戊○○就下
       車拿出一把銀色手槍，叫被害人將東西交出來，後來被
       害人就將包包交給戊○○，當天是我在顧車，當天我們
       騎的車子需要打檔，我不會騎，被搶的包包裡面有兩支
       手機、身分證、信用卡、公司保全卡、皮包及一些男性
       用具等語（參93年度偵字第14637 卷二第27頁）大致相
       符，按證人辛○○於偵訊及本院審理時所為之證言互核
       一致，且證人辛○○與被告戊○○、癸○○二人素昧平
       生，當無捏造不實之證言而故為陷害之虞，證人辛○○
       之證言應屬可信，被告戊○○、癸○○前開辯解應不足
       採信；又被告戊○○、癸○○二人所持強盜證人辛○○
       之銀色槍枝，據被告癸○○於偵訊中陳稱就是強盜「湘
       堡汽車旅館」那一把槍（參93年度偵字第143678號卷二
       第27至29頁），而該把槍枝如前（二）、（三）所述，
       係仿FN廠1910型半自動手槍製造之金屬玩具手槍，換裝
       土造金屬槍管改造而成之改造手槍，機械性能良好，可
       擊發適用之子彈，具有殺傷力，此有內政部警政署刑事
       警察局93年10月4 日刑鑑字0000000000號槍彈鑑定書1
       份在卷可憑。綜上所述，此部分事證明確，被告戊○○
       、癸○○二人共同持兇器加重強盜之犯行堪以認定。
 （五）犯罪事實七部分，訊據被告癸○○除辯稱當天警察來盤
       查伊時，並沒有出示證件表明警察之身分，伊以為是仇
       家來尋仇，才會對前來逮捕伊的警員加以抵抗，並以腳
       踢打值勤員警壬○○之腳踝，而使警員受傷云云外，餘
       均坦承不諱。
     (一)經查，被告癸○○自白伊侵占王仲強遺失之健保卡1 張
       、庚○○所遺失之國民身分證及駕駛執照各1 張，及以
       自己之照片換貼在前開庚○○國民身分證、駕駛執照上
       而連續變造特種文書之部分，核與證人王仲強、庚○○
       分別於警詢所述情節大致相符，並有於被告癸○○位於
       桃園縣龜山鄉○○路429 號住處所查扣之王仲強健保卡
       1 張、經變造後之庚○○身分證及駕駛執照各1 張在卷
       可按，被告癸○○此部分之陳述應屬可信。
     (二)又查，證人即員警壬○○於本院審理時具結證稱略以：
       我是桃園縣政府警察局龜山分局刑事組警員，93年9 月
       14日當天我們接獲線報，說癸○○有在中興路口鄉公所
       那邊出現，我們在車上看到癸○○站在中興路跟鄉○○○○○路邊，與癸○○相距約二至三公尺，同事呂志衛
       告訴我前面路邊那個人是目標，我們在車上在先把證件
       準備好，然後下車，下車的時候，右手拿著證件，以貼
       有照片的那一面出示給癸○○看，並告訴癸○○我們是
       警察，癸○○有看到我們所出示之證件，也有聽到我們
       出聲表示我們是警察的聲音，癸○○看到我們是警察，
       就立刻逃跑，我的同事呂志衛上前把他逮捕，我隨後跟
       著上去逮捕他，在逮捕過程中，呂志衛從癸○○的腋下
       伸手往前抓他的身體，癸○○全身用力左右甩動，我伸
       手去抓癸○○的腰部時，癸○○用腳往後到處踢，踢到
       我的右腳腳踝，我們其他同事上來支援，將癸○○逮捕
       上手銬，我的腳因為癸○○的反抗而受有右踝挫壓傷，
       到現在每隔二、三天我都要施止痛藥等語（參本院94年
       6 月23日審判筆錄），證人壬○○身為警員且與被告並
       無怨隙，其證言應無不可採之情，此外並有證人壬○○
       所提出之長庚紀念醫院林口分院診斷證明書1 紙為證（
       參93年度偵字第14637 號卷一第65頁），被告癸○○前
       開辯稱，應屬避重就輕之詞，不足採信。綜上所述，被
       告癸○○所犯犯罪事實七部分等節，事證明確，其犯行
       堪以認定。
 （六）犯罪事實八部分，訊據被告戊○○矢口否認有販賣槍彈
       之行為，辯稱伊並沒有與證人丁○○接洽，也不認識丁○○云云。又訊據被告乙○○亦矢口否認犯行，辯稱伊
       並沒有賣槍的行為，是因為伊欠被告戊○○錢，為了要
       還錢給被告戊○○，才會跟丁○○借錢，並把槍跟子彈
       押在丁○○那邊云云。經查：
     (一)查證人丁○○所自首報繳之仿FN廠1910型半自動改造手
       槍1 支及土造子彈5 顆，經送內政部警政署刑事警察局
       鑑定後，認「送鑑之八釐米模型手槍1 支（槍枝管制編
       號0000000000號）認係由仿FN廠1910型半自動手槍製造
       之金屬玩具手槍，換裝土造金屬槍管改造而成之改造手
       槍，機械性能良好，可擊發適用之子彈，具有殺傷力。
       」、「送鑑子彈5 顆，其中3 顆認均係土造子彈，具直
       徑7.9MM 之土造金屬彈頭，經採樣1 顆試射，可擊發，
       認具殺傷力。其餘2 顆，認均係玩具金屬彈殼。」，此
       有內政部警政署刑事警察局93年10月4 日刑鑑字第0930
       0198845 號槍彈鑑定書1 份附卷可憑，合先敘明。
     (二)證人丁○○於本院審理時具結證稱略以：93年9 月16日
       我有自首報繳槍械，槍是跟被告乙○○買的，我是在自
       首報繳的前一、二個禮拜在乙○○住處買的，因為我在
       舞廳認識乙○○，認識以後乙○○跟我說他有槍，因為
       好奇，我沒有看過槍，所以我跟他說我想買槍，乙○○
       說我可以透過他拿到槍，我都是跟乙○○聯絡，聯絡好
       以後我就到他家附近的7-11等他，他出來接我，我跟乙○○到他的住處後，發現他家也有一個胖胖的男子在現
       場，接下來那位胖胖的男子把槍拿出來給我看，跟我介
       紹這把槍，我跟胖胖的男子表示要買槍，之後胖胖的男
       子就把槍交給我，當時我身上的錢不夠，我就跟乙○○
       兩個人一起出去，我們到八德介壽路的郵局用存摺領錢
       ，領了七千元，在郵局那邊就把錢交給乙○○，之後我
       載乙○○去找他的朋友，之後我就走了，價格是在乙○○的住處，跟胖胖的那個男子談好價錢的，當時乙○○
       都在旁邊，我一開始是認為跟乙○○的朋友買槍，當時
       他們都沒有人明白表示槍是誰的，也沒人說要賣槍的是
       誰，當場兩個人都有提到這隻槍一萬五千元，當場並沒
       有約好要分期付款，我直接載著乙○○去領錢，只有領
       到七千元，我當場有跟乙○○說我尾款一定會付清，乙○○說要快點付尾款，那個胖胖的男生就是今天在庭的
       被告戊○○等語（參本院94年7 月21日審判筆錄），又
       證人即同案被告乙○○於本院審理時具結證稱略以：本
       案仿FN廠半自動手槍1 支是被告戊○○帶過來放在我住
       處的，因為我欠被告戊○○錢，要還他錢，我就先跟丁○○借錢，然後把槍押在丁○○那邊，把槍交給丁○○
       的時候，被告戊○○在場，當時也有提到金錢的問題，
       當時被告戊○○有注射海洛因，我交槍給丁○○時，被
       告戊○○在睡覺等語（參本院94年7 月21日審判筆錄）
       ，按證人丁○○、乙○○二人雖就在場之被告戊○○之
       舉止行為及被告乙○○為何將槍交給丁○○之原因等說
       法略有出入，然就本件具有殺傷力之仿FN廠半自動改造
       手槍1 支之交易價格、交易地點、在場之人等細節互核
       一致，又被告乙○○嗣後以被告身分亦陳稱「當時丁○○來要槍的時候，戊○○在旁邊，我們三個人就在我的
       房間裡面，戊○○還沒有注射海洛因之前有拿槍出來把
       玩，戊○○問我有沒有人要，當時丁○○也在場，戊○○介紹完槍枝及價格後就拿出海洛因施打，之後戊○○
       就睡著了，我想戊○○缺錢，戊○○也跟我要錢，所以
       我就跟丁○○說錢借我，我押槍在他那邊，當天晚上我
       們還有去中壢搖頭店跟丁○○碰面，我有跟丁○○要槍
       ，他說槍已經交給他弟弟，他忘記帶了」等語（參本院
       94 年7月21日審判筆錄），被告戊○○既有於同案被告
       乙○○之住處向證人丁○○介紹系爭仿FN廠半自動改造
       手槍及出售之價格，顯見被告戊○○確有出售系爭具有
       殺傷力之仿FN廠半自動改造手槍予他人之主觀犯意，雖
       嗣後同案被告乙○○將槍彈出售予證人丁○○時，被告
       戊○○已因施打海洛因而陷入睡眠狀態，然仍無礙被告
       戊○○與同案被告乙○○（詳後述）共同販賣具有殺傷
       力之槍彈予他人之犯行成立，被告戊○○共同販賣具有
       殺傷力槍支及子彈之犯行，事證明確，犯行堪以認定。
     (三)被告乙○○雖辯稱伊是為了向證人丁○○借錢，才把系
       爭之改造手槍、子彈押在丁○○那邊云云。然證人丁○○於本院審理時具結證稱確係向被告乙○○購買系爭槍
       彈，且是跟被告乙○○一起到郵局去領7000元之交易價
       金交給被告乙○○等語（如上述），又被告乙○○又自
       陳當時被告戊○○有在伊與證人丁○○之面前介紹槍的
       性能及價格，並要伊去看看槍有沒有人要等節，顯見被
       告乙○○主觀上理應知悉同案被告戊○○欲出售系爭具
       有殺傷力之槍、彈予他人，被告乙○○明知此點仍將系
       爭槍彈交付予證人丁○○並收受7000元之價金，被告乙○○共同販賣具有殺傷力之槍、彈犯行之事證應屬明確
       ，被告乙○○前開辯解顯與常情不符，不足可信，被告
       乙○○共同販賣具有殺傷力槍、彈之犯行堪以認定。
三、按被告行為後，槍砲彈藥刀械管制條例業經總統於94年1 月
    26日以華總一義字第09400010101 號令修正公布，並自94年
    1 月28日生效施行，其中槍砲彈藥刀械管制條例原第11條第
    1 項「未經許可，製造、販賣或運輸第四條第一項第一款所
    稱其他可發射金屬或子彈具有殺傷力之各式槍砲者，處五年
    以上有期徒刑，併科新臺幣一千萬元以下罰金。」及第11條
    第4項「未經許可，持有、寄藏或意圖販賣而陳列第一項所
    列槍砲者，處一年以上七年以下有期徒刑，併科新臺幣七百
    萬元以下罰金。」均刪除，改列為同條例第8條第1項「未經
    許可，製造、販賣或運輸鋼筆槍、瓦斯槍、麻醉槍、獵槍、
    空氣槍或第四條第一項第一款所定其他可發射金屬或子彈具
    有殺傷力之各式槍砲者，處無期徒刑或五年以上有期徒刑，
    併科新臺幣一千萬元以下罰金。」及同條第4項「未經許可
    ，持有、寄藏或意圖販賣而陳列第一項所列槍枝者，處三年
    以上十年以下有期徒刑，併科新臺幣七百萬元以下罰金。」
    ，經比較新、舊法結果，以舊法對於被告較為有利，自應依
    刑法第2 條第1 項但書之規定，適用修正前之槍砲彈藥刀械
    管制條例第11條第1 項第4 項之規定處斷。至槍砲彈藥刀械
    管制條例第12條第1 項之未經許可販賣子彈罪，則未經修正
    ，此部分自無比較新、舊法問題。
四、論罪科刑部分
  (一)核被告戊○○所為，係犯刑法第337 條之侵占遺失物罪、同
    法第212 條之變造特種文書罪、同法第330 條之加重強盜罪
    ，修正前槍砲彈藥刀械管制條例第11條第1 項之未經許可製
    造具有殺傷力之改造手槍罪、修正前同條項之未經許可販賣
    具有殺傷力之改造手槍罪及同條例第12條第1 項之未經許可
    販賣具有殺傷力子彈罪。被告戊○○製造具有殺傷力之改造
    手槍後而未經許可持有具有殺傷力之改造手槍之低度行為為
    製造之高度行為所吸收，不另論罪。又被告戊○○販賣前持
    有具殺傷力子彈之低度行為，為販賣之高度行為所吸收，不
    另論罪。被告戊○○就上開犯罪事實五之連續加重強盜罪部
    分，犯罪事實六之加重強盜罪及犯罪事實八之未經許可販賣
    具有殺傷力之改造手槍、子彈罪，分別與同案被告寅○○（
    犯罪事實五）、癸○○（犯罪事實五、六）及乙○○（犯罪
    事實八）有犯意聯絡及行為分擔，應分別論以共同正犯。被
    告戊○○先後二次未經許可製造具有殺傷力之改造手槍各1
    把（犯罪事實四）及先後連續加重強盜（犯罪事實五、六）
    共3 次，時間緊接、手法相同，顯係基於概括犯意反覆為之
    ，應依刑法第56條之規定以連續犯論處，並加重其刑。又被
    告戊○○所犯侵占遺失物罪及變造特種文書罪二罪間，有手
    段目的之牽連關係，應依刑法第55條後段之規定，應從較重
    之變造特種文書罪論處。又被告戊○○以一販賣行為，同時
    販賣具有殺傷力之改造手槍1 支及具有殺傷力之改造子彈3
    顆，係一行為觸犯數罪名，為想像競合犯，應依法從一重之
    未經許可販賣具有殺傷力之改造手槍罪處斷。被告戊○○所
    犯變造特種文書罪、連續未經許可製造具有殺傷力之改造手
    槍罪、連續結夥三人以上而攜帶兇器加重強盜罪及未經許可
    販賣具有殺傷力之改造手槍罪間，犯意各別，罪名不同，應
    分論併罰之。公訴人雖認上開連續未經許可製造具有殺傷力
    之改造手槍罪與連續加重強盜罪間，有手段目的之牽連關係
    ，然並未提出上開二罪間有何手段目的之牽連關係之證據，
    又本院審理後，亦查無證據可資認定被告戊○○未經許可製
    造具有殺傷力之改造手槍罪與連續加重強盜罪間有牽連犯之
    裁判上一罪關係，故上開二罪應予分論併罰，公訴人此部分
    之認定，尚有未洽。被告戊○○前因違反毒品危害防制條例
    案件，經本院於92年5 月13日以92年度桃簡字第623 號刑事
    判決判處有期徒刑2 月，該判決於同年7 月18日確定，於同
    年9 月29日易科罰金執行完畢，此有臺灣高等法院被告前案
    紀錄表1 份附卷可憑，被告戊○○於有期徒刑執行完畢後5
    年內，再犯本件最重本刑為有期徒刑以上之罪，為累犯，應
    依刑法第47條之規定，加重其刑。本件被告戊○○有二以上
    之加重事由，應遞加之。爰審酌被告戊○○犯罪之動機、目
    的、手段、未經許可製造且販賣具有殺傷力之槍枝對社會所
    生之危害甚鉅，又連續持兇器強盜汽車旅館等節使民眾無時
    無刻陷於不確定之恐懼，及犯後態度等一切情狀，量處如主
    文所示之刑，並諭知罰金易服勞役之折算標準，並定其應執
    行之刑，以資懲戒。扣案變造之「丙○○」之駕駛執照上被
    告戊○○之照片1張，為被告戊○○所有且供犯罪所用之物
    ，應依刑法第38條第1項第2款之規定，宣告沒收。又扣案之
    砂輪機、電動鑽頭機、電鑽機、噴燈、尖嘴鉗、線鋸、挫刀
    、鉗子、鐵鎚、螺絲起子、游標尺各1支及電動鑽頭18支，
    被告戊○○雖不否認為其所有，但辯稱並未使用上開扣案工
    具製造具有殺傷力之槍枝云云，然查被告戊○○於偵訊時自
    陳「有些東西是家用工具，我有拿這些工具把槍管打通。」
    （參93年度偵字第14637號卷一第113頁偵訊筆錄），又於本
    院審理時供稱「我說的把槍管打通是指把玩具手槍槍管打通
    」等語，按被告戊○○既有使用前開工具試圖將玩具手槍之
    槍管打通，而換裝金屬槍管，顯見上開扣案工具確為被告戊○○犯罪所用之工具，其辯稱並未使用上開扣案工具製造具
    有殺傷力之槍枝云云，並不可信，應依刑法第38條第1項第2
    款之規定，將上開扣案之砂輪機、電動鑽頭機、電鑽機、噴
    燈、尖嘴鉗、線鋸、挫刀、鉗子、鐵鎚、螺絲起子、游標尺
    各1支及電動鑽頭18支均宣告沒收。又扣案具有殺傷力之仿
    FN 廠1910型半自動手槍之改造玩具手槍1把（槍枝管制編號
    0000 000000號）、具殺傷力之仿BERETTA廠84型半自動手槍
    之改造玩具手槍1把（槍枝管制編號000000000號）、具殺傷
    力之改造子彈3顆，均為違禁物，應依刑法第38條第1項第1
    款之規定，均宣告沒收。
  (二)核被告癸○○所為，係犯刑法第321 條第1 項第2 款之加重
    竊盜罪、第330 條之加重強盜罪、第337 條之侵占遺失物罪
    、第212 條之變造特種文書罪、第135 條第1 項之妨害公務
    罪及第277 條第1 項之傷害罪及修正前槍砲彈藥刀械管制條
    例第11條第1 項之未經許可持有具殺傷力之改造手槍罪。被
    告癸○○就上開犯罪事實五之連續加重強盜罪部分，犯罪事
    實六之加重強盜罪分別與同案被告寅○○（犯罪事實五）、
    戊○○（犯罪事實五、六）有犯意聯絡及行為分擔，應分別
    論以共同正犯。又被告癸○○於犯罪事實五、六之持具有殺
    傷力之改造手槍連續加重強盜部分，就未經許可持有具殺傷
    力之改造手槍罪部分，亦與同案被告戊○○、寅○○有犯意
    之聯絡及行為之分擔，亦應論以共同正犯。被告癸○○先後
    二次侵占遺失物、變造特種文書、及連續三次加重強盜之犯
    行，時間緊接，方法相同，觸犯構成要件相同之罪，顯係基
    於概括犯意為之，為連續犯，應依刑法第56條之規定，各以
    一罪論，並均加重其刑。被告癸○○所犯連續侵占遺失物、
    連續變造特種文書罪二罪間、妨害公務罪及傷害罪二罪間、
    及未經許可持有具殺傷力改造槍枝罪及連續加重強盜罪二罪
    間，均有手段目的之牽連關係，應分別從較重之變造特種文
    書罪、傷害罪及連續加重強盜罪處斷。被告癸○○所犯上開
    加重竊盜罪、連續變造特種文書罪、傷害罪及連續加重強盜
    罪間，犯意各別，罪名不同，應分論併罰之。公訴人對被告
    癸○○未經許可而持有具殺傷力之改造槍枝罪部分，於起訴
    書雖漏載起訴法條，惟已於起訴事實欄之犯罪事實五、六部
    分載明與同案被告戊○○、寅○○共同持具有殺傷力之改造
    手槍強盜之事實，本院自應予以審理，併此敘明。又被告癸○○前因贓物案件，經本院於91年5 月2 日以91年度桃簡字
    第529 號刑事判決判處有期徒刑3 月，該判決於同年7 月8
    日確定，並於92年4 月21日入監執行完畢，此有台灣高等法
    院被告前案紀錄表1 份附卷可憑，被告癸○○於有期徒刑執
    行完畢後5 年內，再犯本件最重本刑為有期徒刑以上之罪，
    為累犯，應依刑法第47條之規定，加重其刑。本件被告癸○○有二以上之加重事由，應遞加之。爰審酌被告癸○○犯罪
    之動機、目的、手段、連續持兇器強盜汽車旅館等情對社會
    治安危害甚鉅，及犯後態度等一切情狀，量處如主文所示之
    刑，並定其應執行之刑，以資懲戒。扣案變造之「庚○○」
    之國民身份證及駕駛執照上被告癸○○之照片各1 張，為被
    告癸○○所有且供犯罪所用之物，應依刑法第38條第1 項第
    2 款之規定，宣告沒收。扣案具有殺傷力之仿FN廠1910型半
    自動手槍之改造玩具手槍1 把（槍枝管制編號0000 000000
    號），為違禁物，應依刑法第38條第1 項第1 款之規定宣告
    沒收。
  (三)核被告寅○○所為，係犯刑法第330 條之加重強盜罪及修正
    前槍砲彈藥刀械管制條例第11條第1 項之未經許可持有具殺
    傷力之改造手槍罪。被告寅○○就上開犯罪事實五之連續加
    重強盜罪部分與同案被告癸○○、戊○○有犯意聯絡及行為
    分擔，應論以共同正犯。又被告寅○○於犯罪事實五持具有
    殺傷力之改造手槍連續加重強盜部分，就未經許可持有具殺
    傷力之改造手槍罪部分，亦與同案被告戊○○、癸○○有犯
    意之聯絡及行為之分擔，亦應論以共同正犯。被告寅○○先
    後二次加重強盜之犯行，時間緊接，方法相同，觸犯構成要
    件相同之罪，顯係基於概括犯意為之，為連續犯，應依刑法
    第56條之規定，以一罪論，並加重其刑。被告寅○○未經許
    可持有具殺傷力改造槍枝罪及連續加重強盜罪二罪間，有手
    段目的之牽連關係，應從較重之連續加重強盜罪處斷。公訴
    人對被告寅○○未經許可而持有具殺傷力之改造槍枝罪部分
    ，於起訴書雖漏載起訴法條，惟已於起訴事實欄之犯罪事實
    五部分載明與同案被告戊○○、癸○○共同持具有殺傷力之
    改造手槍強盜之事實，本院自應予以審理，併此敘明。爰審
    酌被告寅○○犯罪之動機、目的、手段、對社會所生之危害
    及犯後態度等一切情狀，量處如主文所示之刑，以資懲戒。
    扣案具有殺傷力之仿FN廠1910型半自動手槍之改造玩具手槍
    1 把（槍枝管制編號0000000000號），為違禁物，應依刑法
    第38條第1 項第1 款之規定宣告沒收。
  (四)核被告乙○○所為，係犯修正前槍砲彈藥刀械管制條例第11
    條第1項之未經許可販賣具有殺傷力之改造手槍罪及同條例
    第12條第1項之未經許可販賣具有殺傷力子彈罪。被告乙○○販賣前持有具殺傷力改造手槍、子彈之低度行為，為販賣
    之高度行為所吸收，不另論罪。被告乙○○就上開犯罪事實
    八之未經許可販賣具有殺傷力之改造手槍、子彈罪，與同案
    被告戊○○有犯意聯絡及行為分擔，應論以共同正犯。被告
    乙○○以一販賣行為，同時販賣具有殺傷力之改造手槍1 支
    及具有殺傷力之改造子彈3 顆，係一行為觸犯數罪名，為想
    像競合犯，應依法從一重之未經許可販賣具有殺傷力之改造
    手槍罪處斷。被告乙○○前因違反毒品危害防制條例案件，
    經臺灣台北地方法院於92年7 月31日以92年度易字第1124號
    刑事判決判處有期徒刑3 月，該判決於同年8 月25日確定，
    並於92年11月25日易科罰金執行完畢，此有台灣高等法院被
    告前案紀錄表1 份附卷可憑，被告乙○○於有期徒刑執行完
    畢後5 年內，再犯本件最重本刑為有期徒刑以上之罪，為累
    犯，應依刑法第47條之規定，加重其刑。爰審酌被告乙○○
    犯罪之手段、目的、犯罪所得之價額非鉅、犯後態度等一切
    情狀，量處如主文所示之刑，以資懲戒。扣案具有殺傷力之
    仿FN廠1910型半自動手槍之改造玩具手槍1 把（槍枝管制編
    號0000000000號）、具殺傷力之改造子彈3 顆，均為違禁物
    ，應依刑法第38條第1 項第1 款之規定，均宣告沒收。
五、據上論結，應依刑事訴訟法第299 條第1 項、修正前槍砲彈
    藥刀械管制條例第11條第1 項、槍砲彈藥刀械管制條例第12
    條第1 項、刑法第11條前段、第2 條第1 項後段、第28條、
    第56條、第212 條、第337 條、第277 條第1 項、第135 條
    第1 項、第321 條第1 項、第330 條、第55條、第51條第5
    款、第47條、第42條第1 項、第2 項、第38條第1 項第1 款
    、第2 款，罰金罰鍰提高標準條例第1 條前段，判決如主文
    。
本案經檢察官柯怡如到庭執行職務。
中　　華　　民　　國　　94　　年　　12　　月　　29　　日
                  刑事第五庭    審判長法　官  潘政宏
                                      法  官  邱滋杉
                                      法  官  周炳全
以上正本證明與原本無異。
如不服本判決，應於送達後10日內，向本院提出上訴狀。
                                      書記官  陳夏施
中　　華　　民　　國　　95　　年　　1 　　月　　4 　　日
附錄本件論罪科刑法條全文
中華民國刑法第135條
對於公務員依法執行職務時，施強暴脅迫者，處3 年以下有期徒
刑、拘役或3 百元以下罰金。
意圖使公務員執行一定之職務或妨害其依法執行一定之職務或使
公務員辭職，而施強暴脅迫者，亦同。
犯前二項之罪，因而致公務員於死者，處無期徒刑或7 年以上有
期徒刑；致重傷者，處3 年以上、10年以下有期徒刑。
中華民國刑法第277條
(普通傷害罪)
傷害人之身體或健康者，處3 年以下有期徒刑、拘役或1 千元以
下罰金。
犯前項之罪因而致人於死者，處無期徒刑或7 年以上有期徒刑；
致重傷者，處3 年以上10年以下有期徒刑。
中華民國刑法第321條
犯竊盜罪而有左列情形之一者，處6 月以上、5 年以下有期徒刑
：
一  於夜間侵入住宅或有人居住之建築物、船艦或隱匿其內而犯
    之者。
二  毀越門扇、牆垣或其他安全設備而犯之者。
三  攜帶兇器而犯之者。
四  結夥三人以上而犯之者。
五  乘火災、水災或其他災害之際而犯之者。
六  在車站或埠頭而犯之者。
前項之未遂犯罰之。
中華民國刑法第330條
犯強盜罪而有第321 條第1 項各款情形之一者，處7 年以上有期
徒刑。
前項之未遂犯罰之。
中華民國刑法第337條
(侵占遺失物罪)
意圖為自己或第三人不法之所有，而侵占遺失物、漂流物或其他
離本人所持有之物者，處5百元以下罰金。
修正前槍砲彈藥刀械管制條例第11條
未經許可，製造、販賣或運輸第4 條第1 項第1 款所稱其他可發
射金屬或子彈具有殺傷力之各式槍砲者，處5 年以上有期徒刑，
併科新臺幣1 千萬元以下罰金。
未經許可，轉讓、出租或出借前項所列槍砲者，處3 年以上10年
以下有期徒刑，併科新臺幣7 百萬元以下罰金。
意圖供自己或他人犯罪之用，而犯前二項之罪者，處無期徒刑或
7 年以上有期徒刑，併科新臺幣1 千萬元以下罰金。
未經許可，持有、寄藏或意圖販賣而陳列第一項所列槍砲者，處
1 年以上7 年以下有期徒刑，併科新臺幣7 百萬元以下罰金。
第一項至第三項之未遂犯罰之。
槍砲彈藥刀械管制條例第12條
未經許可，製造、販賣或運輸子彈者，處1 年以上7 年以下有期
徒刑，併科新台幣500 萬元以下罰金。
未經許可，轉讓、出租或出借子彈者，處6 月以上5 年以下有期
徒刑，併科新台幣300 萬元以下罰金。
意圖供自己或他人犯罪之用，而犯前二項之罪者，處3 年以上10
年以下有期徒刑，併科新台幣700 萬元以下罰金。
未經許可，持有、寄藏或意圖販賣而陳列子彈者，處5 年以下有
期徒刑，併科新台幣300 萬元以下罰金。
第1 項至第3 項之未遂犯罰之。
